臺灣高等法院高雄分院民事裁定　　　　108年度上易字第421號
聲請人即
上　訴　人　陳鄭阿連（即陳昭明之承受訴訟人）

　　　　　　陳文盛
　　　　　　陳信榮
上　一　人
訴訟代理人　陳明河
上　二　人
訴訟代理人　林福容律師
上　訴　人　陳明道
　　　　　　陳進祥
　　　　　　陳昱璋
　　　　　　陳正國
　　　　　　陳瀚洋
　　　　　　陳清山
　　　　　　陳楷澔
上　一　人
訴訟代理人　陳慧如　
上七人共同　
訴訟代理人　林福容律師
上　訴　人　黃乃懿
　　　　　　阮茂峯

　　　　　　陳嘉川
　　　　　　郭昭世

　　　　　　郭昭國
　　　　　　王炯棻即郭正雄之遺產管理人

　　　　　　陳水宇
　　　　　　陳畇臻即陳素月

　　　　　　陳明進
　　　　　　陳政義
　　　　　　陳智勇
　　　　　　陳綮玟（即陳明坤之承受訴訟人）


　　　　　　陳易昇（即陳明坤之承受訴訟人）

兼　上二人
法定代理人　陳秀彥（即陳明坤之承受訴訟人）

上　訴　人　陳兆飛（即陳武雄之承受訴訟人）

兼　上一人
訴訟代理人　陳金泰（即陳武雄之承受訴訟人）



上　訴　人　陳孟豪（即陳昭明之承受訴訟人）

　　　　　　陳忠男（即陳昭明之承受訴訟人）


　　　　　　陳秀清（即陳昭明之承受訴訟人）

兼　上一人
訴訟代理人　陳鄭阿連（即陳昭明之承受訴訟人）


被上訴人　　洪祥閔　
上列兩造間請求分割共有物事件，聲請人聲請承當訴訟，本院裁
定如下：
    主  文
准上訴人陳信榮、陳鄭阿蓮分別承當上訴人陳文盛、陳孟豪之訴
訟。
    理  由
一、按訴訟繫屬中為訴訟標的之法律關係，雖移轉於第三人，於
    訴訟無影響。但第三人如經兩造同意，得聲請代當事人承當
    訴訟。前項但書情形，僅他造不同意者，移轉之當事人或第
    三人得聲請法院以裁定許第三人承當訴訟，民事訴訟法第25
    4 條第1 、2 項分別定有明文。又分割共有物訴訟，將消滅
    或變更原共有關係，其訴訟標的對於共同訴訟之全體當事人
    必須合一確定，故共有人將應有部分移轉予第三人或其他共
    有人，均為訴訟標的法律關係之移轉，應適用民事訴訟法第
    254 條規定，以保護全體當事人之訴訟上利益。如分割共有
    物訴訟之一造為數人，其中一人或數人將應有部分移轉予第
    三人或其他共有人，於本造數人中有不同意第三人或其他共
    有人承當訴訟者，移轉之當事人或第三人得類推適用民事訴
    訟法第254 條第2 項規定，聲請法院以裁定許第三人承當訴
    訟。
二、聲請意旨略以：於本件訴訟繫屬期間，聲請人陳信榮於民國
    109 年9 月4 日因贈與取得上訴人陳文盛就坐落高雄市○○
    鄉○○段000 地號土地應有部分180 分之1 ；聲請人陳鄭阿
    蓮於109 年9 月10日因贈與取得上訴人陳孟豪就上開土地應
    有部分28800 分之193 ，爰聲請由陳信榮及陳鄭阿蓮分別聲
    請承當陳文盛及陳孟豪之訴訟等語。
三、經查，聲請人上開主張，有土地登記謄本在卷可稽（見原審
    卷一第71、77頁、本院卷二第181 、183 頁）。又被上訴人
    同意由陳信榮及陳鄭阿蓮分別承當陳文盛及陳孟豪之訴訟（
    本院卷二第326 至327 頁），至其餘當事人則均未以言詞或
    書面表示同意。揆諸前揭說明，聲請人聲請由陳信榮、陳鄭
    阿蓮分別代陳文盛、陳孟豪承當訴訟，於法有據，應予准許
    ，爰依民事訴訟法第254 條第2 項，裁定如主文。
中    華    民    國   110    年    10    月    29    日
                            民事第四庭
                                審判長法  官  甯  馨
                                      法  官  何悅芳
                                      法  官  林雅莉
以上正本證明與原本無異。
如不服本裁定應於送達後10日內向本院提出抗告狀（須按他造當
事人之人數附繕本），並繳納抗告費新臺幣1,000元。
中    華    民    國   110    年    10    月    29    日
                                      書記官  陳雅芳